臺灣板橋地方法院刑事判決　　　　　　　　　　　　　　九十年度訴字第九一八號
　　公　訴　人　臺灣板橋地方法院檢察署檢察官
　　被　　　告　丁○○　男　三.
　　　　　　　　戊○○　男　二.
　　共　　　同
　　指定辯護人　甲○公設辯護人湯明純
右列被告因違反毒品危害防制條例等案件，經檢察官提起公訴（八十九年度偵字第三
五九九號），甲○判決如左：
    主  文
戊○○連續竊盜，處有期徒刑陸月。其餘被訴販賣第二級毒品部分無罪。
丁○○無罪。
    事  實
一、戊○○意圖為自己不法之所有，基於概括之犯意，先於民國八十九年二月三日下
    午四時許，在臺北縣三重市○○○路五十五巷十三號前，以自備之鑰匙一支竊取
    庚○○所有之ＦＶＮ－八四八號重型機車一部，得手後供己騎用。續於同年二月
    五日上午七時許，在三重市○○○路三十九巷四十七號前，以同前方法竊取乙○○所有之ＪＤＢ－二六五號重型機車一部，得手後供己騎用。嗣於同年二月十二
    日凌晨零時二十分許，戊○○在三重市○○路一二六號九樓為警查獲其持有安非
    他命二包 (驗餘共淨重一‧七○公克) 等毒品，戊○○在有偵查犯罪職權之機關
    或公務員發覺前，即向臺北縣政府警察局三重分局警員自首承認上情，並帶同警
    方先後在三重市○○路一號前起獲其停放在該處之ＦＶＮ－八四八號重型機車，
    及在三重市○○○路二二六巷七號前起獲其停放於該處之ＪＤＢ－二六五號重型
    機車。
二、案經臺北縣政府警察局三重分局報請臺灣板橋地方法院檢察署檢察官偵查起訴。
    理  由
甲、有罪部分：
一、右揭事實迭據被告戊○○於警訊及偵審時供認不諱，且經被害人庚○○、乙○○
    分別於警訊時指述在卷，復有車輛竊盜資料個別查詢報表－查詢車輛認可資料二
    件及贓物認領保管單二件附卷可稽，事證明確，被告戊○○之竊盜犯行足堪認定
    。
二、核被告戊○○所為，係犯刑法第三百二十條第一項之竊盜罪。查被告戊○○先後
    二次竊盜犯行，時間緊接，方法相同，觸犯構成要件相同之罪名，顯係基於概括
    犯意為之，為連續犯，應依刑法第五十六條規定以一罪論並加重其刑。查被告戊○○係於八十九年二月十二日凌晨零時二十分許，為警在三重市○○路一二六號
    九樓查獲其持有安非他命二包 (驗餘共淨重一‧七○公克，見卷附之法務部調查
    局九十一年四月二十九日調科壹字第○九一○○二一七六六○號檢驗通知書) 等
    毒品時，在未為警發覺前，即主動供出有竊取ＦＶＮ－八四八號及ＪＤＢ－二六
    五號機車之事實，嗣並帶警起獲該二部贓車，此經證人即臺北縣政府警察局三重
    分局警員丙○○到庭證述明確 (見甲○九十一年十月三十一日審判筆錄) ，是被
    告戊○○是在有偵查犯罪職權之機關或公務員發覺前，即向臺北縣政府警察局三
    重分局警員自首承認上開竊盜犯行，嗣並接受裁判，自應依刑法第六十二條前段
    規定減輕其刑。公訴意旨疏未論以自首，尚有未洽。爰審酌被告之素行狀況、犯
    罪動機、手段、目的、所生危害及犯罪後態度等一切情狀，量處如主文所示之刑
    。至於被告所有供竊盜犯罪所用之鑰匙，並未扣案，亦無證據足以證明現仍存在
    猶未滅失，自不併為沒收之諭知，附此敘明。
乙、無罪部分：
一、公訴意旨略稱：被告丁○○於八十九年二月八日在三重市○○路二十八號前，以
    新臺幣 (下同) 一萬元販賣第一級毒品海洛因○‧八公克予被告戊○○施用；又
    於八十九年二月十日在三重市○○路○段、車路頭街口以一千元販賣第二級毒品
    安非他命四公克予己○○施用。被告戊○○於八十八年十一月間在三重市中興游
    泳池旁以一千元販賣第二級毒品安非他命一包 (重○‧八公克) 予被告丁○○施
    用，因認被告丁○○涉有毒品危害防制條例第四條第一項之販賣第一級毒品罪及
    同條例第四條第二項之販賣第二級毒品罪嫌，被告戊○○涉有毒品危害防制條例
    第四條第二項之販賣第二級毒品罪嫌。
二、被告丁○○部分：
  １、販賣第一級毒品海洛因部分：
    (1)公訴意旨認被告丁○○涉有前開犯行，係以右揭犯行業據被告丁○○於警訊時
      供認不諱，亦據戊○○證述明確，並有分裝袋一包、分裝勺二支、天平秤一台
      可憑為其主要論據。訊據被告丁○○堅決否認有何販賣第一級毒品海洛因予戊○○之犯行，辯稱：伊把電話給戊○○，由戊○○直接跟綽號「福元」之人聯
      絡，伊不在場，綽號「福元」之人是伊在遊樂場認識的等語。
    (2)按犯罪事實應依證據認定之，無證據不得推定其犯罪事實，刑事訴訟法第一百
      五十四條定有明文。經查，公訴意旨雖指被告丁○○於警訊時坦承曾於右揭時
      地販賣第一級毒品海洛因予戊○○，惟查，綜觀被告丁○○警訊筆錄之記載為
      「 (問：你有無販賣安非他命及海洛因給他人吸食用？) 我有販賣安非他命及
      海洛因，但是海洛因是幫別人調買的。(問：你安非他命及海洛因是如何販賣
      ？價格如何？) 我安非他命是以新臺幣一千元販售一公克，海洛因是朋友須要
      多少如新臺幣五千元可調售○‧七公克之價格販售。 (問：你有無販售海洛因
      給戊○○使用？) 有，我有調售新臺幣一萬元海洛因約○‧八公克左右。 (問
      ：於何時？在何地交易？) 八十九年二月八日二十時三十分在三重市○○路二
      十八號前販售海洛因給戊○○使用。 (問：你販賣安非他命及海洛因有無圖利
      ？如何圖利？) 我販賣安非他命如一千元可圖利二百元，海洛因沒有圖利」 (
      見偵查卷第九、十頁) ，從而，被告丁○○於警訊時自始即稱是幫別人調買海
      洛因。雖臺北縣政府警察局三重分局警員仍又詢以：你海洛因是如何販賣？價
      格如何？你有無販售海洛因給戊○○使用？於何時？在何地交易？你販賣海洛
      因有無圖利？如何圖利？被告丁○○仍稱其係調售，沒有圖利，其於八十九年
      二月八日二十時三十分在三重市○○路二十八號前，是「調售一萬元海洛因約
      ○‧八公克」，故公訴意旨指被告丁○○於警訊時坦承於八十九年二月八日在
      三重市○○路二十八號前，以一萬元販賣第一級毒品海洛因○‧八公克予被告
      戊○○，應屬誤會。
    (3)稽之被告戊○○於甲○調查時稱「我是買海洛因，我錢拿給丁○○，我是拜託
      他幫我買的」 (見甲○九十年八月二日訊問筆錄) ；「我是透過丁○○跟丁○○的朋友買的，我是用一萬元買○‧八公克的海洛因」 (見甲○九十年十月八
      日訊問筆錄) ；「 (問：八十九年二月八日你是不是有在三重市○○路二十八
      號前向丁○○買一萬元的海洛因？) 是跟他朋友買的，我是拿錢給丁○○要他
      跟他朋友買，他朋友叫什麼我不知道。他朋友有在場，但我不認識他，是第一
      次見面。 (問：你拿一萬元交給丁○○？) 是的。當時他朋友也在場。 (問：
      他朋友叫福源嗎？) 我不曉得。 (問：他朋友海洛因交給誰？) 我錢交給丁○○，丁○○把錢交給他朋友。他朋友要我在外面等，不讓我看到是他朋友交海
      洛因給他。之後他就把海洛因交給我。 (問：他在哪裡把海洛因交給你？) 在
      中華路他家樓下附近。 (問：你什麼地方把錢交給他？) 在他家一樓進去的中
      庭。當時他朋友也有在」 (見甲○九十一年四月十一日訊問筆錄) ；「當初錢
      是我拿給他，他拿給他朋友」 (見甲○九十一年十月三十一日審判筆錄) ，可
      見被告戊○○雖於警訊時指證「 (問：你於何時？何地？以何代價向丁○○購
      得多少毒品？) 我於八十九年二月八日二十時三十分在三重市○○路二十八號
       (萊爾富) 前以新臺幣一萬元之代價購得○‧八公克 (淨重) 海洛因」 (見偵
      查卷第十四頁) ，然其此項指證與其嗣後於甲○調查時所述之情事有異，難以
      遽信為真實。依被告戊○○於甲○調查時所述：我是透過丁○○跟丁○○的朋
      友買海洛因，我將一萬元交給丁○○，丁○○把錢交給他朋友，他朋友要我在
      外面等等情，再參諸被告丁○○於警訊時所稱「海洛因是幫別人調買的，‧‧
      ‧沒有圖利」，及於甲○調查時曾稱「‧‧‧跟我說要拜託我向我朋友買海洛
      因」 (見甲○九十年八月二日訊問筆錄) ；「我錢給我朋友，毒品也是我朋友
      交給李」等語 (見甲○九十年八月二十七日訊問筆錄) ，足以見被告丁○○應
      是受戊○○之委託而代買海洛因，且已將一萬元款項當場交付賣主，應可肯定
       (按被告丁○○嗣後又改稱：我把電話給戊○○，由戊○○直接跟綽號「福元
      」之人聯絡，我不在場云云，顯非可取) 。
    (4)尤其，據被告戊○○稱：我在丁○○家一樓進去的中庭將一萬元交給丁○○，
      當時他朋友也在場，丁○○把錢交給他朋友，他朋友要我在外面等，不讓我看
      到是他朋友交海洛因給他，之後丁○○就在中華路他家樓下附近把海洛因交給
      我等語 (見甲○九十一年四月十一日訊問筆錄) ，然查，被告戊○○於甲○先
      前訊問時，卻稱：海洛因是他朋友交給我 (見甲○九十年八月二十七日訊問筆
      錄) ，則被告戊○○前後所述竟互不一致，實無法據以認定被告丁○○有何販
      賣海洛因之情事。綜此，被告丁○○辯稱：未販賣海洛因予戊○○等語，應堪
      採信。此外，復查無其他積極證據足資證明被告丁○○有何販賣第一級毒品海
      洛因之犯行，此部分不能證明被告丁○○犯罪，爰依法諭知無罪之判決。
  ２、販賣第二級毒品安非他命部分：
    (1)公訴意旨認被告丁○○涉有前開犯行，係以右揭犯行業據被告丁○○於警訊時
      供認不諱，亦據己○○證述明確，並有扣案之安非他命 (淨重六公克) 、分裝
      袋一包、分裝勺二支、天平秤一台可憑為其主要論據。訊據被告丁○○堅決否
      認有何販賣第二級毒品安非他命予己○○之犯行，辯稱：那天伊被警察查獲後
      ，己○○打電話給伊問伊人在哪裡，他說他是國文，警察就知道他住哪裡，因
      為三組的人對他的事情滿清楚的，警察就直接帶伊去他家找他，在己○○家找
      到吸食器，所以己○○才說安非他命是向伊買的等語。
    (2)按被告之自白，不得作為有罪判決之唯一證據，仍應調查其他必要之證據，以
      察其是否與事實相符，刑事訴訟法第一百五十六條第二項定有明文。經查，被
      告丁○○於警訊時雖稱「我有販賣安非他命‧‧‧，我安非他命是以新臺幣一
      千元販售一公克‧‧‧」 (見偵查卷第九頁) ，然其嗣於甲○審理時則否認有
      何販賣安非他命情事，則其前後供述已不相符，自不應逕信其警訊時之自白。
      況且，被告丁○○於警訊中並未供出其販賣安非他命之對象及時間、地點，而
      其稱「以一千元販售一公克」亦與證人己○○於警訊時所稱「八十九年二月十
      日下午十五時左右，在三重市○○路○段與車路頭街口以新臺幣一千元購買安
      毒大約○‧四公克 (向丁○○購買) 」 (見偵查卷第十二頁) ，二者之數量迥
      異 (另按，公訴意旨指被告丁○○以一千元販賣安非他命四公克予己○○，應
      屬有誤) ，難以互相佐證，更無從據以認定被告丁○○犯罪。
    (3)何況，證人己○○於警訊時雖稱「我於八十八年十月中旬在三重市○○路○段
      國園加油站前以新臺幣五百元購買安毒大約○‧一公克 (向吳仁強購買) 及八
      十九年二月十日下午十五時左右，在三重市○○路○段與車路頭街口以新臺幣
      一千元購買安毒大約○‧四公克 (向丁○○購買) 」 (見偵查卷第十一、十二
      頁) ，然其嗣於偵查中則否認向吳仁強購買安非他命 (見偵查卷第一○四頁)
      。而查，檢察官於偵查中雖未再對己○○訊問有無向被告丁○○購買安非他命
      之事，但證人己○○既已否認向吳仁強購買安非他命，足徵其警訊時所述之可
      信性實堪置疑。又甲○審理時經合法傳喚、拘提證人己○○，其均未到庭，甲○無從再查證其警訊所述之真實性，故單憑證人己○○與被告丁○○於警訊時
      互不一致之供詞，及扣案之為數不多之安非他命二包 (驗餘共淨重五‧七八公
      克，見卷附之法務部調查局九十一年四月二十九日調科壹字第○九一○○二一
      七六四○號檢驗通知書) 等物，實不足以認定被告丁○○有何販賣安非他命之
      情事。此外，復查無其他積極證據足資證明被告丁○○有何販賣第二級毒品安
      非他命之犯行，此部分不能證明被告丁○○犯罪，爰依法諭知無罪之判決。
三、被告戊○○部分：
  １、公訴意旨認被告戊○○涉有前開犯行，係以右揭犯行業據被告戊○○於警訊時
      供認不諱，亦據丁○○指證綦詳為其主要論據。訊據被告戊○○堅決否認有何
      販賣第二級毒品安非他命予丁○○之犯行，辯稱：伊是與丁○○一人出五百元
      ，合資向綽號「福元」之人購買安非他命，由丁○○出面購買。伊等約在中興
      游泳池旁，伊把錢交給丁○○，丁○○去中興游泳池旁的電動玩具店買，買完
      後拿到中興游泳池旁，再一起到他家吸食等語。
  ２、按被告之自白，不得作為有罪判決之唯一證據，仍應調查其他必要之證據，以
      察其是否與事實相符，刑事訴訟法第一百五十六條第二項定有明文。經查，被
      告戊○○於警訊時雖稱「在八十八年十一月份在三重市中興游泳池旁以○‧八
      公克安毒賣給丁○○一千元」 (見偵查卷第十六頁) ，然其嗣於甲○審理時則
      否認有何販賣安非他命情事，則其前後供述已不相符，自不應逕信其警訊時之
      自白。其次，被告丁○○於警訊時雖稱「有於八十八年十一月初集美街中興游
      泳池旁以新臺幣一千元購得安非他命一公克」 (見偵查卷第九頁) ，但其並未
      指明是向何人購買安非他命，而其稱「以一千元購得安非他命一公克」亦與被
      告戊○○於警訊時所稱一千元「○‧八公克」數量不同。從而，公訴意旨指被
      告戊○○販賣安非他命之犯行已據丁○○指證綦詳，應乏所據。
  ３、尤其，被告丁○○於偵查中已否認向被告戊○○購買安非他命 (見偵查卷第一
      ○四頁) ，而其於甲○審理時，則稱「我們聊時，就合資買的」 (見甲○九十
      年八月二十七日訊問筆錄) ；「我們是合資」 (見甲○九十年十月八日訊問筆
      錄) ；「是我跟戊○○約在中興游泳池旁邊，我們合資去跟福源買的，是在中
      興游泳池旁的遊樂場向福源買的，買一千元，買了之後就吸完了」 (見甲○九
      十一年四月十一日訊問筆錄) ；「那是我們兩人一人出五百元跟福元買的。我
      們用公共電話聯絡他，他來時，我們在遊樂場裡面，他到時，戊○○給我五百
      元，我自己亦拿五百元，拿給福元，福元就把安非他命交給我，我們兩人就在
      遊樂場的廁所裡面用完」等語 (見甲○九十一年十月三十一日審判筆錄) ，其
      非但陳稱是與被告戊○○合資購買，甚且稱是由其出面向綽號「福元」之人購
      買安非他命，是以，本件被告戊○○於警訊時自白「在八十八年十一月份在三
      重市中興游泳池旁以○‧八公克安毒賣給丁○○一千元」一語，實無任何佐據
      足以認與事實相符。此外，復查無其他積極證據足資證明被告戊○○有何販賣
      第二級毒品安非他命之情事，不能證明被告戊○○犯罪，應依法諭知無罪之判
      決。
據上論斷，應依刑事訴訟法第二百九十九條第一項前段、第三百零一條第一項，刑法
第五十六條、第三百二十條第一項、第六十二條前段，罰金罰鍰提高標準條例第一條
前段，判決如主文。
本案經檢察官張慶林到庭執行職務。
中      華      民      國    九十一    年     十一     月     十四     日
                                臺灣板橋地方法院刑事第五庭
                                    法  官    戴   嘉   清
右正本證明與原本無異
如不服本判決應於送達後十日內向甲○提出上訴狀
                                    書記官    陳   春   銘
中      華      民      國    九十一    年     十二     月     十九     日
附錄本案論罪科刑法條全文：
刑法第三百二十條
意圖為自己或第三人不法之所有，而竊取他人之動產者，為竊盜罪，處五年以下有期
徒刑、拘役或五百元以下罰金。
意圖為自己或第三人不法之利益，而竊佔他人之不動產者，依前項之規定處斷。
前二項之未遂犯罰之。
